臺灣臺南地方法院刑事判決　　　　　　 94年度交訴字第124號
公　訴　人　臺灣臺南地方法院檢察署檢察官
被　　　告　丙○○
上列被告因過失致死等案件，經檢察官提起公訴（九十四年度偵
字第七六０號、第三０四八號），被告於準備程序進行中就被訴
事實為有罪之陳述，經本院合議庭裁定由受命法官獨任進行簡式
審判程序後，判決如下：
    主  文
丙○○服用酒類，不能安全駕駛動力交通工具而駕駛，處有期徒
刑肆月；又從事業務之人，因業務上之過失致人於死，處有期徒
刑壹年肆月。應執行有期徒刑壹年陸月，緩刑伍年。
    事實及理由
一、本件犯罪事實：丙○○係日勝汽車股份有限公司（下稱日勝
    公司）之業務員，平日負責銷售車輛，並於推銷業務時，駕
    駛公司車輛至客戶處，供客戶試乘，為以駕駛為其附隨業務
    之人。其於民國九十三年十月十六日十四時許，在臺南市○
    ○○路○段十六號特易購購物中心（起訴書誤繕為中華西路
    一段）飲用啤酒，已達不能安全駕駛動力交通工具之程度後
    ，仍於同日十八時許，駕駛日勝公司所有之車牌號碼四０二
    二－ＧＸ號自用小客車，自上址出發，沿臺南市○○路之外
    側直行快車道，由北往南方向行駛。嗣同日十八時二十分許
    ，其駕車途經最高速限為五十公里之夏林路與府緯街交岔路
    口時，理應注意汽車行駛時，駕駛人應注意車前狀況，並隨
    時採取必要之安全措施；且應注意行車速度，依標誌或標線
    之規定，無標誌或標線者，時速不得超過五十公里，及行經
    無號誌之交岔路口，應減速慢行，作隨時停車之準備。而依
    當時天候晴朗、夜間有照明、路面乾燥、無缺陷、無障礙物
    ，視距良好等情以觀，客觀上並無不能注意之情事，丙○○
    因不勝酒力致操控能力變差，且疏未注意車前狀況，亦未注
    意行經無號誌之交岔路口時，應減速慢行，作隨時停車之準
    備，即貿然超速通過該路口，適有馬吉再駕駛執照已遭吊銷
    ，仍駕駛車牌號碼ＮＫＷ－三五六號重型機車，同向在右前
    方之機慢車優先道行駛，亦疏未注意在變換車道時，應讓直
    行車先行，並注意安全距離，即貿然變換車道至外側直行快
    車道行駛。丙○○因有前開疏失，以致發現馬吉再所騎之機
    車時，已避煞不及，丙○○所駕駛之小客車乃在外側直行快
    車道處撞及該機車之左後車身，馬吉再因而受有頭部撞傷、
    顱內出血、左側肋骨多根骨折等傷害，馬吉再經送醫急救後
    ，於九十四年一月三十日十六時三十五分許，仍因腎衰竭併
    腦水腫而傷重不治死亡。嗣員警當場逮捕丙○○後，將其帶
    至臺南市警察局第六分局鹽埕所實施酒精濃度測試，測得丙
    ○○之吐氣酒精濃度達每公升０點八四毫克。案經馬吉再之
    妻乙○○○告訴及臺南市警察局第六分局報告臺灣臺南地方
    法院檢察署檢察官偵查起訴。
二、本件係經被告丙○○於準備程序為有罪之表示，由本院合議
    庭裁定由受命法官獨任以簡式審判程序加以審理，依刑事訴
    訟法第二百七十三條之二、第一百五十九條第二項之規定，
    不適用傳聞法則有關限制證據能力之相關規定；並得依同法
    第三百十條之二準用第四百五十四條之規定製作略式判決書
    （僅記載「證據名稱」），先予敘明。
三、證據名稱：
  (一)被告丙○○於警詢及偵查中之供述及於本院審理時自白。
  (二)證人即事故發生當時在現場之人劉欣榮、陳秀玉、吳文騰、
    洪正鴻於警詢中之陳述，及證人即車禍發生後第一位到達現
    場處理之員警丁○○於本院審理時之證詞。
  (三)卷附：
    臺南市警察局第六分局酒精測定紀錄表。
    刑法第一百八十五條之三案件測試觀察紀錄表。
    道路交通事故現場圖。
    道路交通事故調查報告表(一)、(二)。
    道路交通事故肇事人自首情形紀錄表。
    道路交通事故現場蒐證照片二十五張。
    國立成功大學醫學院附設醫院診斷證明書三紙、財團法人
      臺灣基督長老教會新樓醫院、恆生醫院及郭綜合醫院之診
      斷證明書各一紙。
    臺灣臺南地方法院檢察署驗斷書、相驗屍體證明書。
    臺灣省臺南區車輛行車事故鑑定委員會九十三年十二月二
      十二日南鑑字第０九三五九０二三七八號函附南鑑字第九
      三一六二四號鑑定意見書，及臺灣省車輛行車事故覆議鑑
      定委員會九十四年五月二日府覆議字第０九四０一００二
      二四號函附覆議意見書。
    和解書一份。
四、被告雖另陳稱：警方在肇事現場詢問時，伊有向警方表示自
    己為肇事駕駛人等語，然按自首以對於未發覺之罪投案而受
    裁判為要件，如案已發覺，則被告縱有投案陳述自己犯罪之
    事實，亦祇可謂為自白，不能認為自首，此有最高法院二十
    六年度上字第四八四號判例意旨可資參照。經查，證人丁○
    ○於本院審理時具結證稱：伊當日在車禍發生地點前方約七
    、八十公尺處執行巡邏勤務，車禍發生前，被告在前方蛇行
    ，高速行駛，任意變換車道，車子輪胎與地面摩擦，發出尖
    銳的聲音，引起伊的注意，不久就聽到車輛撞擊聲音，約幾
    十秒，伊就開車到達車禍現場。因為被告連續撞擊很多輛汽
    機車，被告已經卡在被他撞擊的路邊停車的車輛中，被告下
    車前伊已經在旁邊等他，也知道被告是肇事者等語（見本院
    卷第六八、六九頁），據此可知，本案處理警員在被告向其
    表明為肇事駕駛人之前，即已知悉被告為肇事者，是被告所
    為，尚與自首要件不符，要難依法減輕其刑，附此敘明。
五、核被告丙○○所為，係犯刑法第一百八十五條之三酒後駕車
    之公共危險罪及同法第二百七十六條第二項之業務過失致死
    罪。被告係酒醉駕車因而致人死亡，應依道路交通管理處罰
    條例第八十六條第一項規定就其過失致人於死罪部分加重其
    刑。又被告所犯上開二罪間，罪質互異，行為互殊，犯罪構
    成要件不同，應分論併罰。本院審酌被告飲酒後猶駕車超速
    行駛，對於自己及大眾行車安全均造成嚴重危害，且其案發
    後測得之吐氣酒精濃度高達每公升０點八四毫克，顯見其駕
    車肇事前飲酒之量非少，又被告於酒後未注意車前狀況而超
    速駕駛，其過失程度尚非輕微，並因此造成被害人死亡之嚴
    重後果，然被害人駕駛機車變換車道未注意安全距離亦應負
    擔部分過失責任，且被告犯罪後坦白承認所為，並已與被害
    人家屬就民事損害賠償事宜成立和解，有和解書一紙附卷可
    憑，被害人家屬復具狀表示願意原諒被告，同時為被告向法
    院求處輕刑等一切情狀，分別量處如主文所示之刑，並定其
    應執行之刑。再被告前未曾受有期徒刑以上刑之宣告，有臺
    灣高等法院被告前案紀錄表一紙在卷可佐，其因過失駕駛行
    為，造成被害人死亡之結果，雖已造成難以彌補之遺憾，然
    經此刑之宣告後，應知警惕而無再犯之虞，本院因認暫不執
    行其刑為當，併宣告緩刑五年，用啟自新。
六、據上論斷，應依刑事訴訟法第二百七十三條之一第一項、第
    二百九十九條第一項前段、第三百十條之二，刑法第一百八
    十五條之三、第二百七十六條第二項、第五十一條第五款、
    第七十四條第一款，道路交通管理處罰條例第八十六條第一
    項，罰金罰鍰提高標準條例第一條前段，判決如主文。
本案經檢察官甲○到庭執行職務。
中　　華　　民　　國　　94　　年　　12　　月　　30　　日
　　　　　　　　        　交通法庭法　官　莊玉熙
以上正本證明與原本無異。
如不服本判決，應於判決送達後10日內，向本院提出上訴狀。
                                  書記官  劉鴻瑛
中　　華　　民　　國　　95　　年　　1 　　月　　3 　　日
附錄本案論罪科刑法條：
刑法第一百八十五條之三、第二百七十六條第二項。
